【裁判字號】    94,上易,1592
【裁判日期】    950525
【裁判案由】    詐欺
【裁判全文】
臺灣高等法院臺中分院刑事判決        94年度上易字第1592號
上  訴  人
即  被  告  丙○○
上列上訴人因詐欺案件，不服臺灣彰化地方法院94年度易字第21
8號，中華民國94年11月8日第一審判決（起訴案號：臺灣彰化地
方法院檢察署93年度偵字第4287號、93年度偵字第7410號、93年
度調偵字第155號），提起上訴，本院判決如下：
    主  文
上訴駁回。
丙○○緩刑參年。
    犯罪事實及理由
一、本案經本院審理結果，認第一審判決認事用法及量刑均無不
    當，應予維持，並引用第一審判決書記載之事實、證據及理
    由（如附件）。
二、上訴意旨略以：本次向告訴人乙○○所訂購之布疋，原本係
    要出貨到中國大陸，但因伊拿不到批文，故暫時無法出貨，
    而東瑋公司經營規模較大，比較容易拿到批文，當時東瑋公
    司向伊買貨，伊就將向告訴人購買之布疋轉賣給東瑋公司，
    而當時伊在台南縣柳營鄉有投資土地，原本預期可用該土地
    向銀行抵押貸款，再以所貸的款項清償告訴人，之後因伊遭
    退票致無法貸得款項，才會退票，伊並非有意詐騙告訴人云
    云。惟查：
  (一)按詐欺取財罪之成立，以加害者於「行為之初」，主觀上有
    不法取得財物之意思，而實施詐欺之行為，被害者因此行為
    ，致陷於錯誤，而為財產上之處分，致受有損害，刑法第33
    9條第1項定有明文。
  (二)查，被告於91年11月19日，係以接獲一筆國外訂單，準備裝
    2個貨櫃出口銷售為由，向告訴人訂購價值新台幣（下同）1
    百99萬8千3百32元之布匹等情，業據告訴人於原審及偵訊時
    證述甚詳（見93年度調偵字第155號卷第128頁，原審卷第73
    頁），然被告並未自行出口貨櫃，反以低於向告訴人購買之
    價格，將該批貨物轉賣予國內之廠商東瑋公司等情，業據被
    告於偵查及原審時自承在卷（見上開調偵字第83頁，原審卷
    第79、80頁），並有東瑋公司之匯款資料附卷可參（見上開
    調偵字第91頁），足見被告顯係虛構接獲國外訂單為藉口（
    即施用詐術），向告訴人訂貨無疑。參以，被告於向告訴人
    訂貨時除因周轉不靈而跳票外，短期間內亦將面臨龐大之資
    金缺口（詳見原審判決書第3頁之論述)，是其向告訴人訂貨
    時，已無法如期支應貨款，而具不法所有之意圖甚明。
  (三)被告當時雖確有向證人戊○○購買台南縣柳營鄉之土地，並
    欲以該土地向銀行貸款，取得銀行融資後以支應資金之缺口
    ，惟因被告嗣後遭退票，而無從辦理貸款等情，業據證人即
    仲介土地之丁○○於本院審理時結證屬實（見本院卷第57頁
    ）。然被告既係施用詐術向告訴人訂購布疋，告訴人並因而
    陷於錯誤，而交付布疋予被告，揆諸上開說明，被告詐欺取
    財罪即已成立，被告事後積極籌措資金支應，要屬犯後態度
    是否良善之問題，不能因此即解免詐欺之罪責。
  (四)綜上論述，原審以被告罪證明確，予以論罪科刑，核無違誤
    ，被告仍執前詞指摘原判決不當，其上訴為無理由，應予駁
三、末查，被告未曾受有期徒刑以上刑之宣告，有臺灣高等法院
    被告前案紀錄表附卷可查，本院審酌被告犯後亦曾試圖籌措
    資金以支付票款，且事後亦與告訴人達成民事和解，有和解
    書在卷可憑（見本院卷第43頁），其經此偵審教訓，應知警
    惕諒無再犯之虞，本院認所宣告之刑，以暫不執行為適當，
    併諭知緩刑3年，以勵自新
四、據上論斷，應依刑事訴訟法第373條、第368條，刑法第74條
    第1款，判決如主文。
本案經檢察官甲○○到庭執行職務。
中    華    民    國    95    年    5    月    25    日
               刑事第十庭  審判長法  官  林  照  明
                                 法  官  唐  光  義
                                 法  官  蔡  名  曜
上列正本證明與原本無異。
不得上訴。
                                 書記官  劉  恒  宏
中    華    民    國    95    年    5     月    30    日
                                                      Ｆ


司法院資訊處製作；財團法人民間司法改革基金會備份。
